臺灣彰化地方法院刑事判決　　　　　　　　　　　　　九十一年度易字第九五九號
　　公　訴　人　臺灣彰化地方法院檢察署檢察官
　　被　　　告　庚○○
右列被告因竊盜案件，經檢察官提起公訴（九十一年度偵字第四０八四號、第五四二
０號），及移送併辦（九十一年度偵字第六二０五號），本院判決如左：
    主      文
庚○○共同連續攜帶兇器竊盜，處有期徒刑壹年貳月。
扣案之手套壹雙、磨尖Ｔ型扳手貳支、鑰匙壹支均沒收。
    事      實
一、庚○○基於意圖為自己不法所有之概括犯意，先於（一）民國九十一年四月三日
    二十二時許，攜帶其所有，長約十五公分，客觀上足以對人之生命、身體、安全
    構成威脅，具有危險性之磨尖鐵製扳手一支（未扣案），在彰化縣二林鎮○○街
    一０一號前，見洪水發所有交其弟乙○○使用之車牌號碼Ａ五－四四七一號自用
    小客車之車門未鎖，竟打開車門，再以前揭扳手插入電門鑰匙孔內發動該車而竊
    取之，得手後逃逸。嗣經警於九十一年四月九日十五時許，在彰化縣二林鎮○○
    路旁查獲上開車輛，並於車內後視鏡內採得指紋二枚，經送驗結果與庚○○之右
    拇指指紋相符，而查獲上情。（二）庚○○賡續前開犯意，另於九十一年八月十
    一日二十二時許，持其所有之手套一雙及長約十三公分，客觀上足以對人之生命
    、身體、安全構成威脅，具有危險性之磨尖鐵製Ｔ型扳手一支，在彰化縣北斗鎮
    ○○路「南陽汽車公司」旁，見郭見能所有交其兄丙○○使用之車牌號碼九Ｆ－
    二一四六號自用小客車之車門未鎖，遂先將雙手戴上手套後打開車門，再持上開
    鐵製磨尖Ｔ型扳手，以前揭方法發動該車，得手後逃逸。嗣於同日十時三十分許
    ，庚○○將前揭竊得之自小客車停於彰化縣北斗鎮萬來國小旁，下車步行，而行
    經彰化縣北斗鎮○○路○段三六八號時，因行跡可疑為警盤查，於庚○○身上發
    現手套一雙及磨尖Ｔ型扳手一支，經警追查其所駕駛之車輛，始查獲上情，並扣
    得上開手套一雙及磨尖Ｔ型扳手一支。（三）庚○○再賡續前開犯意，於九十一
    年九月三日七時許，在彰化縣二林鎮永興里平巷六十六號前，見戊○○所有交其
    弟黃鉉殷使用之車牌號碼ＢＫ－六五八七號自小客車停於該處，乃持其所有客觀
    上足以對人之生命、身體、安全構成威脅，具有危險性之鐵製Ｔ型扳手一支，撬
    開車門並以前揭方法發動該車而竊取之，得手後逃逸。（四）庚○○再賡續前開
    犯意，並與丁○○（另由檢察官偵查中）基於共同犯意之聯絡，於九十一年九月
    四日六時三十分許，在雲林縣西螺鎮○○里○○路一八二號前，見己○○所有之
    車牌號碼ＫＨ－三六二七號自小貨車停於該處，乃由庚○○在旁把風，丁○○持
    其所有之鑰匙一把打開車門，發動該車而竊取之，得手後逃逸。（五）庚○○與
    丁○○又賡續前開共同犯意，於九十一年九月九日五時許，在雲林縣二崙鄉○○
    村○○路五十六號，見甲○○所有之耕耘機引擎一個置於該處，乃徒手合力搬上
    其等所駕駛之ＣＤ－七四四八號車上而竊取之，得手後逃逸。嗣庚○○、丁○○
    於九十一年九月九日九時三十分許，在彰化縣二林鎮大永里大永釣魚南邊產業道
    路為警查獲，並扣得庚○○所有之磨尖Ｔ型扳手一支及丁○○所有之鑰匙一支，
    始查知上開編號（三）、（四）、（五）之犯行。
二、案經彰化縣警察局二林分局、北斗分局分別報請臺灣彰化地方法院檢察署檢察官
    偵查起訴，及移送併辦。
    理      由
一、前揭犯罪事實，業據被告庚○○於警訊及偵審中坦承不諱，核與被害人乙○○、
    丙○○、戊○○、己○○、甲○○分別於警訊時之指述情節相符。又留於車牌號
    碼Ａ五－四四七一號自用小客車，車內後視鏡內上之指紋二枚，經送請內政部警
    政署刑事警察局鑑定結果，與庚○○之右拇指指紋相符，亦有該局九十一年五月
    十四日刑紋字第０九一０一一六三０九號函在卷可按。此外，復有贓物認領保管
    單六紙、車輛竊盜、車牌失竊資料個別查詢表－查詢車輛認可資料二紙附卷可稽
    ，並有被告所有供行竊用之手套一雙、Ｔ型扳手二支，共同被告丁○○所有之鑰
    匙一支扣案資佐證。足徵被告自白顯與事實相符，本件事證業已明確，被告犯行
    堪以認定。
二、按刑法第三百二十一條第一項第三款之攜帶兇器竊盜罪，係以行為人攜帶兇器竊
    盜為其加重條件，此所謂兇器，其種類並無限制，凡客觀上足以對人之生命、身
    體、安全構成威脅，具有危險性之兇器均屬之（最高法院七十九年台上字第五二
    五三號判例參照），本件被告持以竊盜者係長約十三至十五公分之磨尖鐵製Ｔ型
    扳手，自足以殺傷人之身體、生命之器械，顯為具有危險性之兇器。核被告所為
    ，編號（一）、（二）、（三）係犯刑法第三百二十一條第一項第三款之攜帶兇
    器竊盜罪，編號（四）、（五）係犯刑法第三百二十條第一項之竊盜罪。又被告
    連續多次竊盜犯行，時間緊接，所犯又係構成要件相同之罪名，顯係基於概括犯
    意為之，為連續犯，應依刑法第五十六條之規定論以一罪，並加重其刑。另被告
    庚○○與丁○○間就編號（四）、（五）之犯行，有犯意之聯絡及行為之分擔，
    為共同正犯。又公訴人移送併辦編號（三）、（四）、（五）之犯行，與公訴人
    起訴之犯罪事實具有連續犯之裁判上一罪關係，本院自應併予審究。爰審酌被告
    之品性、犯罪之動機、目的、所生危害，及係持兇器而犯本罪，犯後坦承犯行，
    態度尚佳等一切情狀，量處如主文所示之刑，以示懲處。至扣案之手套一雙、磨
    尖Ｔ型扳手二支為被告所有，鑰匙一支為共同被告丁○○所有，並均為供犯罪所
    用之物，業據被告供明在卷，併依刑法第三十八條第一項第二款之規定宣告沒收
    。而編號（一）未扣案之扳手一支，業經被告丟棄，已經滅失，業據被告供明在
    卷，無從沒收，併予敘明。
據上論斷，應依刑事訴訟法第二百九十九條第一項前段，刑法第二十八條、第五十六
條、第三百二十一條第一項第三款、第三十八條第一項第二款，判決如主文。
本案經檢察官吳怡盈到庭執行職務。
中      華      民      國      九十一     年    十一   月    二十九    日
                                臺灣彰化地方法院刑事第一庭
                                    法      官  陳  秋  錦
右正本證明與原本無異。
如不服本判決，應於判決送達後十日內，向本院提出上訴狀( 須附繕本 )。
告訴人或被害人對於判決如有不服具備理由請求檢察官上訴者，其上訴期間之計算係
以檢察官收受判決正本之日期為準。
                                    法院書記官  于  淑  真
中      華      民      國      九十一     年    十一    月    二十九   日
刑法第三百二十一條
犯竊盜罪而有左列情形之一者，處六月以上五年以下有期徒刑：
一、於夜間侵入住宅或有人居住之建築物、船艦或隱匿其內而犯之者。
二、毀越門扇、牆垣或其他安全設備而犯之者。
三、攜帶兇器而犯之者。
四、結夥三人以上而犯之者。
五、乘火災、水災或其他災害之際而犯之者。
六、在車站或埠頭而犯之者。
前項之未遂犯罰之。
